【裁判字號】    92,簡,268
【裁判日期】    921231
【裁判案由】    廢棄物清理法
【裁判全文】
高雄高等行政法院簡易判決                   九十二年度簡字第二六八號
    原      告  太子汽車工業股份有限公司北高雄修配廠
    代  表  人  甲○○董事長
    訴訟代理人  丙○○
    被      告  高雄縣仁武鄉公所
    代  表  人  乙○○鄉長
    訴訟代理人  邢高良
右當事人間因廢棄物清理法事件，原告不服高雄縣政府中華民國九十二年六月六日府
法訴字第七六八二八號訴願決定，提起行政訴訟。本院判決如左：
    主  文
原告之訴駁回。
訴訟費用由原告負擔。
    事  實  及  理  由
一、緣原告係經中央主管機關指定公告一定規模之事業。行政院環境保護署環境督察
    總隊南區環境督察大隊（下稱環保署南區督察大隊）於民國（下同）九十一年十
    一月二十八日派員執行指定公告應上網申報事業廢棄物相關資料之事業（公告行
    業別：大型事業）未上網申報之稽查，發現原告尚未以網路傳輸方式申報廢棄物
    產出、貯存、清除、處理、再利用及輸出情形，違反廢棄物清理法第三十一條第
    一項第二款規定。案經高雄縣政府環境保護局依法告發，交由被告依同法第五十
    二條規定，裁處原告新台幣（下同）一萬五千元罰鍰；原告不服，提起訴願，遭
    決定駁回；遂提起本件行政訴訟。
二、原告起訴意旨略以：原告公司事業體資本額三億元，為五十五所分公司、三十八
    個修配場及土城製造廠、總公司，合計九十五個事業單位所組成，原告僅係其中
    九十五分之一，若依資本額平均計算，亦僅分配三百十五萬餘元，距公告所稱「
    大型事業」應尚有差距；又原告修配廠每月產出量約三公噸之廢棄物及一般事業
    廢棄物，其中「員工生活性廢棄物」佔絕大部分，即便有些微之一般事業廢棄物
    （如廢塑膠容器），亦有垃圾分類，並交由他人回收。上開員工生活性廢棄物，
    與行政院環境保護署九十一年八月二十三日環署廢字第０九一００五八三五九Ａ
    號公告之修正第十條第二款相符，可免依公告規定連線上網申報，被告未予查明
    ，遽認原告之公告行業別為大型事業，而予以告發裁罰，顯有未合云云，並請求
    判決訴願決定及原處分均撤銷。
三、被告答辯意旨略以：(一)原告於上網申報期限內提出申請解除列管，經高雄縣政府
    環境保護局稽核員實地勘查，以生活垃圾委由環保公司清除及公司之工廠登記證
    實收資本額屬「大型事業」為由，並於九十一年八月九日函告知原告，不符解除
    列管條件，應上網申報辦理﹔又於九十一年十一月二十八日環保署南區環境督察
    大隊派員稽查時，原告仍尚未上網連線通報，違反廢棄物清理法第三十一條及第
    五十二條規定。(二)原告為行政院環境保護署公告指定應上網申報之廠商，已符合
    廢棄物清理法第三十一條規定﹕「經中央主管機關指定公告一定規模之事業，應
    於公告之一定期限，依中央主管機關規定之格式、項目、內容、頻率，以網路傳
    輸方式，向直轄市、縣（市）主管機關申報其廢棄物之產出、貯存、清除、處理
    、再利用、輸出、輸入、過境或轉口情形。」原告既為行政院環境保護署指定之
    大型事業廠商，依法應上網申報廢棄物產出及去向情形。且原告公司事業體資本
    額三億元為全體分公司及修配廠所統合，如依原告所言每家分公司和修配廠資本
    額平均計算，則行政院環境保護署就不用指定其為應上網申報之廠商，亦不合理
    。(三)原告主張修配廠每月產出量約三公噸之一般廢棄物及一般事業廢棄物，其中
    員工生活性廢棄物佔絕大部分，即便有些微一般事業廢棄物（如廢棄物容器）亦
    有垃圾分類交他人回收云云，核與事實不符，蓋推諸常理，車輛修配廠所產生事
    業廢棄物經回收後，每月剩餘三公噸事業廢棄物，且公告指示應上網申報廠商係
    不論事業廢棄物多寡均需申報。又原告從事汽車保養維修工作產生之廢棄物為一
    般廢棄物及一般事業廢棄物，每月產出量約三公噸，委託訴外人環能企業有限公
    司清除至岡山及仁武焚化爐處理（廢油委由利晨企業社回收）。由此可得知該廠
    主要營利項目及其產生廢棄物情形，所辯生活廢棄物佔有相當大比例說詞，顯不
    可採，且與常理不符。然九十一年八月二十三日環署廢字第０九一００五八三五
    九Ａ號公告之修正條文第十條第二款指員工生活性廢棄物免依規定申辦，但剩餘
    一般事業廢棄物仍需申報作業。故環保署南區督察大隊於九十一年十一月二十八
    日稽查時，原告仍未上網申報，乃於九十一年十二月十九日依廢棄物清理法開立
    告發單，並無不當等語置辯，並請求判決駁回原告之訴。
四、經查，本件原告係經中央主管機關指定公告一定規模之事業，業據原告訴訟代理
    人所自承在卷，並有大型事業名單附卷可佐，足堪信實。環保署南區督察大隊於
    九十一年十一月二十八日派員執行指定公告應上網申報事業廢棄物相關資料之事
    業（公告行業別：大型事業）未上網申報之稽查，發現原告尚未以網路傳輸方式
    申報廢棄物產出、貯存、清除、處理、再利用及輸出情形，違反廢棄物清理法第
    三十一條第一項第二款規定。案經高雄縣政府環境保護局依法告發，交由被告依
    同法第五十二條規定，裁處原告罰鍰一萬五千元等情，有行政院環境保護署稽查
    紀錄、高雄縣違反廢棄物清理法告發通知單、被告九十二年一月二日仁鄉違衛字
    第００一號處分通知書等附於原處分卷可稽，且為原告所不爭，是被告據以裁罰
    ，並無不合。
五、原告主張其所產生之廢棄物為員工生活性廢棄物佔絕大部分，即便有些微之一般
    事業廢棄物（如廢塑膠容器），亦有垃圾分類，並交由他人回收，與行政院環境
    保護署九十一年八月二十三日環署廢字第０九一００五八三五九Ａ號公告之修正
    第十條第二款相符，可免依公告規定連線上網申報云云。然查，原告於九十一年
    七月十二日申請解除事業廢棄物清理上網申報列管，經高雄縣政府環境保護局於
    九十一年八月一日下午十六時三十分許派員實地勘查，認不符解除列管條件，有
    稽查工作紀錄表及高雄縣政府環境保護局九十一年八月九日高縣環四字第０九一
    ００二六九六一號函在卷可憑，是原告既為行政院環境保護署公告須上網申報之
    廠商，是其只要有生產事業廢棄物，於申請解除列管前，自應依法上網申報﹔又
    原告從事汽車保養維修工作產生之廢棄物為一般廢棄物及一般事業廢棄物，每月
    產出量約三公噸，委託訴外人環能企業有限公司清除至岡山及仁武焚化爐處理（
    廢油委由利晨企業社回收），有原告與訴外人環能企業有限公司所訂定之合約書
    可稽，足見原告所主張其所產生之廢棄物為員工生活廢棄物佔絕大部分云云，尚
    非足採。再行政院環境保護署九十一年八月二十三日環署廢字第０九一００五八
    三五九Ａ號公告，屬於員工生活性廢棄物免依規定申辦，準此以觀，則非屬員工
    生活所產生之廢棄物，而屬一般事業廢棄物則仍需以網路傳輸方式辦理申報，原
    告前揭主張，並不可採。
六、綜上所述，原告前揭主張既不足採，則被告以原告係經中央主管機關指定公告一
    定規模之事業，經環保署南區督察大隊稽查結果，未以網路傳輸方式申報廢棄物
    產出、貯存、清除、處理、再利用及輸出情形，違反廢棄物清理法第三十一條第
    一項第二款規定，轉據同法第五十二條規定，裁處原告一萬五千元罰鍰，並無不
    合；訴願決定予以維持，核無違誤；原告起訴意旨求為均予撤銷，為無理由，應
    予駁回。並不經言詞辯論為之。
據上論結，本件原告之訴為無理由，爰依行政訴訟法第二百三十六條、第二百三十三
條第一項、第一百九十五條第一項後段、第九十八條第三項前段，判決如主文。
中      華      民      國    九十二    年      十二    月    三十一    日
                              高雄高等行政法院第三庭
                                          法      官   戴見草
右為正本係照原本作成。
如不服本判決，應於送達後二十日內，向本院提出上訴狀並表明上訴理由，如於本判
決宣示後送達前提起上訴者，應於判決送達後二十日內補提上訴理由書（須按他造當
事人人數附繕本）。
提起上訴應預繳送達用雙掛號郵票七份（每份三十四元）。
中      華      民      國    九十二    年      十二    月    三十一    日
                                          法院書記官   嚴寶明
附註：
行政訴訟法第二百三十五條（第一項、第二項）：
對於適用簡易程序之裁判提起上訴或抗告，須經最高行政法院之許可。
前項許可，以訴訟事件所涉及之法律見解具有原則性者為限。


司法院資訊處製作；財團法人民間司法改革基金會備份。
